臺灣宜蘭地方法院刑事判決　　　　　　　 100年度訴字第39號
公　訴　人　臺灣宜蘭地方法院檢察署檢察官
被　　　告　李文敬
選任辯護人　曾威龍律師
上列被告因違反槍砲彈藥刀械管制條例案件，經檢察官提起公訴
（99年度偵字第4823號），本院判決如下：
    主  文
李文敬犯非法持有可發射金屬具殺傷力之槍枝罪，處有期徒刑壹
年陸月，併科罰金新台幣萬元，罰金如易服勞役，以新台幣壹
仟元折算壹日，扣案之土造長槍壹枝（槍枝管制編號0000000000
號）沒收。
    犯罪事實
一、李文敬於民國92、93年間，向某不詳姓名年籍僅知綽號「阿
    諾」之原住民（已歿）借得由具擊發機構之木質槍身及土造
    金屬槍管組合而成，擊發功能正常，可供擊發口徑0.27吋建
    築工業用彈（作為發射動力），用以發射彈丸使用，具有殺
    傷力之土造長槍1枝（槍枝管制編號0000000000號），而未
    經許可持有該具殺傷力之土造長槍。嗣於99年11月9日晚間1
    0時20分許，為警在宜蘭縣宜專一線鳩之澤溫泉往太平山5.5
    公里處查獲，並當場扣得上開槍枝1枝及不具殺傷力之火藥3
    顆、鋼珠2粒。
二、案經行政院海岸巡防署海洋巡防總局第七海巡隊移送臺灣宜
    蘭地方法院檢察署檢察官偵查起訴。
    理  由
一、按被告以外之人於審判外之陳述，雖不符前4條之規定，而
    經當事人於審判程序同意作為證據，法院審酌該言詞陳述或
    書面陳述作成時之情況，認為適當者，亦得為證據。當事人
    、代理人或辯護人於法院調查證據時，知有第159條第1項不
    得為證據之情形，而未於言詞辯論終結前聲明異議者，視為
    有前項之同意，刑事訴訟法第159條之5定有明文。本件情形
    ，被告、辯護人、檢察官於本院審理時對於下列所述之證據
    資料，均不爭執其證據能力，本院審酌該等證據資料作成時
    之狀況，均無不宜作為證據情事，依刑事訴訟法第159條之5
    第2項規定，自得作為證據。
二、上揭犯罪事實，業據被告於警詢、偵查及本院審理時均坦承
    不諱，並有土造長槍1枝（槍枝管制編號0000000000號）扣
    案可佐，核與被告前開任意性自白之事實相符，自堪信為真
    實。而扣案之土造長槍經送內政部警政署刑事警察局鑑定結
    果，認係土造長槍，由具擊發機構之木質槍身及土造金屬槍
    管組合而成，擊發功能正常，可擊發口徑0.27吋建築工業用
    彈（作為發射動力），用以發射彈丸使用，認具殺傷力，有
    該局99年11月26日刑鑑字第0990158526號函所附之槍彈鑑定
    書一紙在卷可稽。綜上所述，本件事證明確，被告犯行洵堪
    認定，應予依法論科。
三、核被告所為，係犯槍砲彈藥刀械管制條例第8條第4項之未經
    許可，持有可發射金屬具有殺傷力之土造長槍罪。查被告因
    一時失慮而持有上開具有殺傷力之土造長槍，其持有之數量
    僅有1枝，且自92、93年間持有後起迄為警查獲時止，均未
    持該槍枝作為犯罪之用，對社會所生之損害尚非甚鉅，本院
    認被告持有土造長槍之犯罪情節與槍砲彈藥刀械管制條例第
    8 條第4項所定最低法定刑之有期徒刑3年相較，縱對之科以
    最低度法定刑均猶嫌過重，依一般國民生活經驗法則，實屬
    情輕法重，當足引起一般人之同情，是本院認為被告持有土
    造長槍之犯行，實有堪資憫恕之處，爰依刑法第59條之規定
    減輕其刑。爰審酌被告因一時失慮，而持有上開具有殺傷力
    之槍枝之犯罪動機，生活狀況、智識程度、犯罪對社會所生
    之損害非鉅，及犯罪後尚能坦承犯行態度良好等一切情狀，
    量處如主文所示之刑，罰金部分並諭知易服勞役之折算標準
    。扣案之上開土造長槍1支為違禁物，應依刑法第38條第1項
    第1款之規定，併予宣告沒收。至扣案之火藥3顆、鋼珠2粒
    ，經鑑定後認不具殺傷力，亦有內政部警政署刑事警察局99
    年12月16日刑鑑字第0990173998號函1紙在卷可稽，並非違
    禁物，爰不諭知沒收，併予敘明。
據上論斷，應依刑事訴訟法第299條第1項前段，槍砲彈藥刀械管
制條例第8條第4項，刑法第11條前段、第59條、第42條第3項、
第38條第1項第1款，判決如主文。
本案經檢察官王清白到庭執行職務
中    華    民    國    100   年    5    月    19   日
                  刑事第四庭審判長法  官  林楨森
                                  法  官  鄧晴馨
                                  法  官  陳雪玉
以上正本證明與原本無異。
如不服本判決應於收受送達後十日內向本院提出上訴書狀，並應
敘述具體理由；其未敘述上述理由者，應於上訴期間屆滿後二十
日內向本院補提理由書(均須按他造當事人之人數附繕本)「切勿
逕送上級法院」。
                                  書記官  劉晨輝
中    華    民    國   100    年    5     月    19    日
附錄本案論罪科刑法條：
槍砲彈藥刀械管制條例第8條
未經許可，製造、販賣或運輸鋼筆槍、瓦斯槍、麻醉槍、獵槍、
空氣槍或第4條第1項第1款所定其他可發射金屬或子彈具有殺傷
力之各式槍砲者，處無期徒刑或5年以上有期徒刑，併科新臺幣1
千萬元以下罰金。
未經許可，轉讓、出租或出借前項所列槍枝者，處5年以上有期
徒刑，併科新臺幣1千萬元以下罰金。
意圖供自己或他人犯罪之用，而犯前二項之罪者，處無期徒刑或
7年以上有期徒刑，併科新臺幣1千萬元以下罰金。
未經許可，持有、寄藏或意圖販賣而陳列第 1 項所列槍枝者，
處3年以上10年以下有期徒刑，併科新臺幣7百萬元以下罰金。
第1項至第3項之未遂犯罰之。
犯第1項、第2項或第4項有關空氣槍之罪，其情節輕微者，得減
輕其刑。